臺灣高雄地方法院刑事判決　　　　　　　　　　　　九十一年度易字第一九一二號
　　公　訴　人　臺灣高雄地方法院檢察署檢察官
　　被　　　告　乙○○
右列被告因贓物案件，經檢察官提起公訴（九十一年度偵字第九九一一號），本院判
決如左：
    主  文
乙○○故買贓物，處罰金伍仟元，如易服勞役，以參佰元折算壹日。
    事  實
一、乙○○明知不詳姓名年籍之人所持引擎號碼ＣＨ一００Ｃ─一一六五五三號未懸
    掛車牌之重型機車一部（該引擎係甲○○所有，於民國八十五年八月間某日，在
    高雄縣鳳山市○○路一三七巷，遭不詳姓名年籍之人所竊取車號ＯＤＦ─二四五
    號重型機車之引擎），係來路不明之贓物，竟於八十九年間某日，在不詳地點，
    以新台幣（下同）四千元之代價向該不詳姓名年籍之人購買，並改懸掛車牌號碼
    ＸＦＶ─四七０號供己騎用。嗣於九十一年四月十日上午十二時二十分許，乙○○騎乘上開機車行經台南市○區○○○路一段七十六號前為警查獲，並循線查知
    上情。
二、案經台南市警察局第六分局報請台灣台南地方法院檢察署呈請台灣高等法院檢察
    署移送臺灣高雄地方法院檢察署檢察官偵查起訴。
    理  由
一、訊據被告乙○○固坦承有以前開價格購買上開機車，並將該車牌號碼ＸＦＶ─四
    七０號懸掛於上騎用之事實，惟矢口否認有何故買贓物之犯行，辯稱：伊所購買
    之機車係其向丙○○之機車行所購買，經丙○○保證並無問題，且亦有與車主見
    面，伊不知道該車係贓物云云。惟查，上開機車係被害人甲○○所有，於八十五
    年八月間某日，在高雄縣鳳山市○○路一三七巷口遭不詳姓名年籍之人所竊取等
    情，業據被害人甲○○於警訊及本院審理時指訴綦詳，並有失竊補報單及贓物認
    領保管收據一紙附卷可稽，是上開機車確屬贓物無訛；而被告供述係向丙○○所
    開設之機車行購買引擎號碼ＣＨ一００Ｃ─一一六五五三號未懸掛車牌之機車車
    體及引擎等情，此為證人丙○○分別於警訊及本院審理時均證述並無此事等語。
    （參見本院九十一年九月三十日審判筆錄），且證人甲○○亦證述並未見過被告
    或丙○○等語（參見上開審判筆錄），是以，被告辯稱係向丙○○所購買，並見
    過車主甲○○所言，顯不足採；又依道路交通安全規則第二十三條第一項規定：
    「汽車引擎、車架‧‧如有變更，均應向公路監理機關辦理登記。」同條第二項
    規定：「變更登記‧‧需檢驗合格。」，另機器腳踏車依該規則第三條規定亦屬
    汽車種類之一，機器腳踏車引擎變更，亦應向公路監理機關辦理變更等情，且參
    以一般購買報廢之引擎，為擔保來源之正當性，應詳加檢視該機車之原廠出廠證
    明、行車執照及引擎號碼等資料是否相符，以免購得來路不明之產品，而被告所
    購買之引擎及車體茍若係合法之報廢機車，衡情應依上開規則第二十三條第一項
    規定檢附行車執照、原領之汽車新領牌照登記書車主聯及來歷證件等資料向公路
    監理機關辦理變更，被告均未向所購買之人索取前開資料，並於警訊中坦承係因
    比較便宜故購買之，被告買受該機車時，既無行車執照以查明該機車之來源，亦
    無懸掛車牌，並參諸參考被告均未向車主索取報廢證明及明知該購買之車體及引
    擎較市價更為便宜等情綜合觀之，可見被告對該車顯係來路不明之贓車應為明知
    。被告上開所辯，應屬卸責之詞，不足採信，本件事證明確，被告犯行洵堪認定
    。
二、核被告乙○○所為，係犯刑法第三百四十九條第二項之故買贓物罪。爰審酌被告
    所買受之贓物係車齡已十六年之舊機車，扣得之贓物亦已由被害人領回，其犯罪
    惡性尚非重大等一切情狀，量處如主文所示之刑，以資懲儆，並諭知易服勞役之
    折算標準。
據上論斷，應依刑事訴訟法第二百九十九條第一項前段，刑法第三百四十九條第二項
、第四十二條第二項，罰金罰鍰提高標準條例第一條前段、第二條，判決如主文。
中      華      民      國    九十一    年     十     月     二十五     日
                                    臺灣高雄地方法院刑事庭
                                        法  官  廖建瑜
右正本證明與原本無異。
如不服本判決，應於判決送達後十日內，向本院提出上訴狀。
                                        書記官  王翌翔
中      華      民      國    九十一    年     十     月     二十五     日
